臺灣高等法院刑事判決　　　　　　　　 96年度上訴字第112號
上　訴　人
即　被　告　申○○
　　　　　　　　　　（另案於臺灣桃園監獄執行中）
指定辯護人　本院公設辯護人 王永炫
上列上訴人因強盜等案件，不服臺灣桃園地方法院95年度訴字第
849號，中華民國95年9月20日第一審判決（起訴案號：臺灣桃園
地方法院檢察署94年度偵字第19353號、95年度偵字第4989號、
第6523號，併案審理案號：臺灣桃園地方法院檢察署95年度偵字
第8351號、第8603號、第9502號、第9523號、第9574號），提起
上訴，本院判決如下：
    主  文
原判決關於申○○部分撤銷。
申○○共同連續犯攜帶兇器搶奪罪，累犯，處有期徒刑貳年，附
表四編號1、2所示之物沒收。又共同連續犯結夥攜帶兇器強盜罪
，累犯，處有期徒刑拾壹年，附表四編號3至6所示之物均沒收。
應執行有期徒刑拾貳年，附表四所示之物均沒收。
    事  實
一、申○○前於民國87年間，犯偽證罪，經臺灣桃園地方法院以
    89年3月27日88年度訴字第1114號判決，判處有期徒刑8月確
    定，於90年10月21日執行完畢。
二、申○○與郭思偉（經臺灣桃園地方法院判處有期徒刑2年確
    定）共同意圖為自己不法之所有，並基於概括之犯意，自94
    年8月2日起，至94年9月5日止，連續7次，在臺北、桃園地
    區，由郭思偉騎乘向不知情友人葉育哲所借用車牌號碼MFY-
    518機車，搭載申○○，尾隨在路上行走之不詳姓名年籍女
    性被害人，趁其不備，未及抗拒，由申○○自後方下手搶奪
    其脖子上金項鍊等金飾，持至不知情之銀樓變賣，得款朋分
    花用。申○○與郭思偉又承前共同意圖為自己不法所有之概
    括犯意，於95年2月27日下午9時50分許，至桃園縣八德市○
    ○路388號「陸蓬超商」，由郭思偉騎乘機車在店外接應，
    申○○佩戴口罩、手套，攜帶向不知情之鄰居張福招所借客
    觀上足以危害他人生命、身體，具有危險性之兇器菜刀1 把
    ，進入店內，趁店員辛○○不在櫃檯，不及防備，未及抗拒
    ，而迅速出手，搶奪置於櫃檯上內有新臺幣（下同）1萬756
    0元之收銀機1台。得手後，申○○手抱收銀機，坐上郭思偉
    所騎乘接應之機車逃離，因情急慌亂，機車發生碰撞，致收
    銀機掉落於地，申○○未及取走，即匆忙逃逸，經警當場逮
    捕郭思偉，並扣得附表四編號1、2所示申○○所供有搶奪使
    用之黑色口罩1個、手套1雙。申○○於翌日上午7時許，在
    桃園縣八德市○○○街10巷15弄5號住處，為警逮捕。申○
    ○與郭思偉搶奪之時間、地點、被害人、搶奪方法、所得財
    物，詳如附表一所示。
三、申○○為強盜財物時騎乘，或懸掛於其使用之自用小客車，
    以避免警方循線追查，與范姜軍（由臺灣桃園地方法院另案
    審理），或與范姜軍、邱奕舜（由臺灣桃園地方法院另案審
    理），共同意圖為自己不法之所有，並基於概括之犯意，自
    95年2月14日起，至95年2月23日止，連續4次，趁被害人將
    鑰匙置於機車上之機會，用以開啟電門，行竊機車，或攜帶
    客觀上足以危害他人生命、身體，具有危險性之兇器十字起
    子1支，用以拆卸，竊取自用小客車車牌。申○○與范姜軍
    並共同意圖為自己不法之所有，基於概括之犯意，於95 年2
    月16日下午7時許，在桃園縣八德市○○路○段1354號「中華
    商店」，利用店內無人機會，竊取櫃檯抽屜內金錢。申○○
    等人竊盜之時間、地點、被害人、竊盜方法、所得財物，詳
    如附表二所示。
四、申○○意圖為自己不法之所有，或與范姜軍，或與邱奕舜，
    或與范姜軍、邱奕舜，共同意圖為自己不法之所有，並基於
    概括之犯意，自95年2月3日起，至95年2月27日止，在臺北
    、桃園地區，連續23次，攜帶客觀上足以危害他人生命、身
    體，具有危險性之開山刀或柴刀等兇器，或玩具手槍，向被
    害人亮出刀、槍，以脅迫方式，至使被害人不能抗拒，強盜
    財物。經警循線追查，得知上情，並於95年3月14日，借提
    因毒品案件在監執行之邱奕舜，至其桃園縣八德市○○路○
    段364巷72弄25衖18號住處，扣得供強盜財物使用之申○○
    所有之柴刀、大開山刀各1把、頭套2個，及范姜軍所有之小
    開山刀1把。申○○等人強盜之時間、地點、被害人、強盜
    方法、所得財物，詳如附表三所示。
五、案經桃園縣政府警察局桃園分局、中壢分局、八德分局分別
    報請臺灣桃園地方法院檢察署，及該署檢察官自動檢舉偵查
    起訴，暨函請臺灣桃園地方法院併案審理。
    理  由
一、按被告以外之人於審判外之陳述，雖不符前4條之規定，而
    經當事人於審判程序同意作為證據，法院審酌該言詞陳述或
    書面陳述作成時之情況，認為適當者，亦得為證據；當事人
    、代理人或辯護人於法院調查證據時，知有第159條第1項不
    得為證據之情形，而未於言詞辯論終結前聲明異議者，視為
    同意作為證據，刑事訴訟法第159條之5，定有明文。證人即
    被害人辛○○、己○○、巳○○、黃○○、壬○○、Ａ○○
    、乙○○、戊○○○、宙○○、辰○○、子○○、未○○、
    寅○○、天○○、丑○○、酉○○、丙○○○、亥○○、庚
    ○○、午○○、戌○○、癸○○、丁○○、甲○○、地○○
    、玄○○、宇○○、卯○○，及證人張志明、金馬銀樓負責
    人梁林吉子、佳美珠寶行負責人徐美鳳、全家金鑽銀樓負責
    人林清華、采穎珠寶銀樓負責人林秀莉、麗寶珠寶銀樓負責
    人藍翰庭、美鑫金銀珠寶行負責人李錦玫、興旺銀樓負責人
    賴金旺等人於警詢時之言詞陳述，雖屬被告以外之人於審判
    外之陳述，惟上訴人即被告申○○及辯護人於本院知有刑事
    訴訟法第159條第1項不得為證據之情形，但未於言詞辯論終
    結前聲明異議，依首揭規定，視為同意該陳述作為證據。本
    院審酌各該言詞陳述作成時之情況，認為適當，該證人於警
    詢之言詞陳述，得為證據，合先敘明。
二、被告與共犯郭思偉如附表一所示共同搶奪財物之事實，(一)證
    人葉育哲於警詢證述：我於94年4月間起，就將車牌號碼MFY
    -518機車，借與郭思偉使用，我不知道郭思偉要用來搶奪財
    物等語（見偵字第19353號卷第32、33頁）。(二)證人即金馬
    銀樓負責人梁林吉子於警詢證述：我是金馬銀樓負責人，94
    年8月2日，郭思偉有拿1條重8.6錢之金項鍊，至店裡出售，
    價錢為12556元等語，並有與其所述相符之飾金條塊登記簿
    影本，附卷為證（見同上卷第111頁至第114頁）；證人即佳
    美珠寶行負責人徐美鳳於警詢證述：我是佳美珠寶行負責人
    ，94年8月8日，郭思偉有拿1條重7.02錢之金項鍊，至店裡
    出售，價錢為10680元等語，並有與其所述相符之飾金條塊
    登記簿影本，附卷為證（見同上卷第116頁至第119頁）；證
    人即全家金鑽銀樓負責人林清華於警詢證述：我是全家金鑽
    銀樓負責人，94年8月14日，郭思偉有拿1條重5.62錢之金項
    鍊，至店裡出售，價錢為8655元等語，並有與其所述相符之
    飾金條塊登記簿影本，附卷為證（見同上卷第121頁至第123
    頁）；證人即采穎珠寶銀樓負責人林秀莉於警詢證述：我是
    采穎銀樓負責人，94年8月15日，郭思偉有拿1條重5.82錢之
    金項鍊，至店裡出售，價錢為8515元等語，並有與其所述相
    符之飾金條塊登記簿影本，附卷為證（見同上卷第125頁至
    第128頁）；證人即麗寶珠寶銀樓負責人藍翰庭於警詢證述
    ：我是麗寶珠寶銀樓負責人，94年8月19日，申○○有拿1塊
    重3.37錢之金飾，至店裡出售，價錢為4860元等語，並有與
    其所述相符之飾金條塊登記簿影本，附卷為證（見同上卷第
    130頁至第133頁）；證人即美鑫金銀珠寶行負責人李錦玫於
    警詢證述：我是美鑫金銀珠寶行負責人，94年8月28日，郭
    思偉有拿1條重9.48錢之金項鍊，至店裡出售，價錢為14700
    元等語，並有與其所述相符之飾金條塊登記簿影本，附卷為
    證（見同上卷第135頁至第139頁）；證人即興旺銀樓負責人
    賴金旺於警詢證述：我是興旺銀樓負責人，94年9月5日，郭
    思偉有拿1條重4.92錢之金項鍊，至店裡出售，價錢為7530
    元等語，並有與其所述相符之飾金條塊登記簿影本，附卷為
    證（見同上卷第142頁至第145頁）。(三)被害人即「陸蓬超商
    」店員辛○○於警詢證述：95年2月27日下午9時50分許，店
    內只有我自己1人，我在店內掃地，突然有1名男子衝進店內
    ，往櫃檯去，把收銀機抱起，就往外面跑，至店外坐上1部
    車牌號碼F3C-770機車後座。收銀機內有1萬7560元等語（見
    偵字第4989號卷第47、48頁）。證人張志明於警詢證述：95
    年2月27日下午9時50分許，在桃園縣八德市○○路388號「
    陸蓬超商」前，有1部車牌號碼F3C-770機車，碰撞到我所騎
    機車，致該機車倒地，機車後座男子立即逃跑，騎機車男子
    被警方當場逮捕等語（見同上卷第51、52頁），並有車牌號
    碼F3C-770機車倒地，及警方逮捕共犯郭思偉之照片，在卷
    可稽（見同上卷第59、60頁）。(四)共犯郭思偉於警詢、檢察
    官訊問及原審始終坦承有與申○○於94年8、9月間，總共7
    次，2人共乘機車，尾隨婦女，共同搶奪其脖子上之金項鍊
    ，至金馬、佳美、全家金鑽、采穎、麗寶、美鑫、興旺等7
    家銀樓變賣，及上開搶奪「陸蓬超商」情節（見偵字第1935
    3號卷第14、15、86、157、158頁、偵字第4989號卷第22、2
    3、97頁、原審卷第38、65頁）。(五)被告於警詢、檢察官訊
    問及原審、本院均坦承有上開搶奪犯行（見偵字第19353號
    卷第108、109、158、159頁、偵字第4989號卷第13、97頁、
    原審卷第38、65頁、本院卷第50頁）。
三、被告與范姜軍，或與范姜軍、邱奕舜如附表二所示共同竊盜
    之事實，(一)被害人己○○、巳○○、黃○○、壬○○、Ａ○
    ○等人於警詢指證失竊情節綦詳，並有車輛竊盜車牌失竊資
    料個別查詢報表，在卷可憑（見偵字第4989號卷第41、42頁
    、偵字第8351號影印卷一第95頁至第105頁、偵字第9574號
    卷第22頁）。(二)共犯范姜軍於檢察官訊問時供述與被告共同
    行竊附表二編號1所示機車及編號3至5所示車牌（見偵字第
    8351號影印卷一第190、192頁）；共犯邱奕舜於檢察官訊問
    時供述與被告、范姜軍共同行竊附表二編號3至5所示車牌（
    見偵字第8351號影印卷一第196頁）。(三)被告於警詢、檢察
    官訊問及原審、本院均坦承有附表二所示5次竊盜犯行（見
    偵字第8351號影印卷一第12、20、176、186頁、原審卷第
    159頁、本院卷第50頁）。
四、被告獨自1人，或與范姜軍，或與邱奕舜，或與范姜軍、邱
    奕舜，如附表三所示強盜之事實，(一)被害人乙○○、戊○○
    ○、宙○○、辰○○、子○○、未○○、寅○○、天○○、
    丑○○、酉○○、丙○○○、亥○○、庚○○、午○○、戌
    ○○、癸○○、丁○○、甲○○、地○○、玄○○、宇○○
    、卯○○等人指證被強盜財物情節綦詳（見偵字第9574 號
    卷第14頁至第21頁、偵字第8351號影印卷一第107頁至第158
    頁、偵字第8351號影印卷二第163、164、301、302頁、偵字
    第8603號影印卷第31、32頁、偵字第9502號卷第14頁至第16
    頁、偵字第4989號卷第45、46頁）。(二)共犯范姜軍、邱奕舜
    於檢察官訊問時供述與被告有附表三所示強盜犯行（見偵字
    第8351號影印卷一第189頁至第197頁）。(三)被告於警詢、檢
    察官訊問及原審、本院均坦承有附表三所示強盜犯行（見偵
    字第8351號影印卷一第12、20頁、第176至第186頁、原審卷
    第159頁、本院卷第50頁）。(四)被告等人持用開山刀或柴刀
    、菜刀強盜財物部分，因該等刀械甚為堅固、鋒利，客觀上
    足以危害人之生命、身體，具有危險性，應認係兇器，且足
    以使被害人喪失意思自由，已達不能抗拒程度；被告等人持
    用玩具手槍強盜財物部分，以手槍威力強大，射中人身有致
    命危險，手持手槍行搶，客觀上足以使人喪失意思自由，達
    不能抗拒程度。被害人乙○○並不知被告等人係持用玩具手
    槍行搶，在孤單一人之情境，被告所施用之持槍脅迫手段，
    客觀上已足使被害人乙○○喪失意思自由，亦達於不能抗拒
    程度。
五、綜上，被告有上揭搶奪、竊盜、強盜犯行，事證明確，被告
    犯行堪以認定，應依法論科。
六、按刑法第321條第1項第3款之攜帶兇器竊盜罪，所謂兇器，
    其種類並無限制，凡客觀上足對人之生命、身體、安全構成
    威脅，具有危險性之兇器均屬之，且祇須行竊時攜帶此種具
    有危險性之兇器為已足，並不以攜帶之初有行兇之意圖為必
    要。螺絲起子為足以殺傷人生命、身體之器械，顯為具有危
    險性之兇器（最高法院79年臺上字第5253號判例參照）。被
    告行竊車牌時所使用之十字起子1把，持以搶奪或強盜之菜
    刀、柴刀、開山刀等刀械，均為質地堅硬而銳利之物，對人
    之生命、身體，顯然足以構成威脅，核屬兇器。核被告所為
    ，附表一編號1至7所示犯行，均係犯刑法第325條第1項之搶
    奪罪，附表一編號8所示犯行，係犯刑法第326條第1項之攜
    帶兇器搶奪罪；附表二編號1、2所示犯行，係犯刑法第320
    條第1項之竊盜罪，附表二編號3至5所示犯行，係犯刑法第
    321 條第1項第3款、第4款之結夥攜帶兇器竊盜罪；附表三
    編號2至7、9、10、22所示犯行，係犯刑法第330條第1項之
    攜帶兇器強盜罪；附表三編號12至15、17至19、21所示犯行
    ，係犯刑法第330條第1項之結夥攜帶兇器強盜罪；附表三編
    號8所示犯行，係犯刑法第330條第2項第1項之攜帶兇器強盜
    未遂罪；附表三編號16、20所示犯行，係犯刑法第330條第2
    項、第1項之結夥攜帶兇器強盜未遂罪；附表三編號1、11所
    示犯行，係犯刑法第328條第1項之強盜罪。
七、被告如附表一編號8所示犯行，如前所述，被害人即「陸蓬
    超商」店員辛○○於警詢證述：95年2月27日下午9時50分許
    ，店內只有我自己1人，我在店內掃地，突然有1名男子衝進
    店內，往櫃檯去，把收銀機抱起，就往外面跑，至店外坐上
    1部車牌號碼F3C-770機車後座等語（見偵字第4989號卷第47
    、48頁）。被告於警詢供述：我衝進「陸蓬超商」後，直接
    到櫃檯將收銀機搬走，跳上在外接應之郭思偉所騎機車逃逸
    ；於檢察官訊問時供述：我抱收銀機坐上機車，由郭思偉載
    我離開現場；於原審供述：當時辛○○離我的距離很遠，我
    並沒有回頭，我也沒有拿菜刀出來，我只有帶在身上，進去
    的時候，我抱著收銀機就走等語（見偵字第4989號卷第13、
    97頁、原審卷第150頁），核與被害人辛○○證述情節，大
    致相符。堪認被告係趁被害人辛○○忙於掃地，未及防備，
    不及抗拒，以搶奪財物，並未對被害人辛○○施以強暴或脅
    迫等手段，至使不能抗拒。至於被告於本院供述：我有向辛
    ○○說搶劫，辛○○有嚇到等語（見本院卷第37頁背面），
    核與被害人辛○○證述情節不符，且與被告前供不合，不能
    採信。而附表三編號22所示犯行，被害人卯○○於警詢證述
    ：有1名男子持菜刀進來說「不許動，我搶劫」，我愣在那
    裡，男子就轉身到櫃檯，打開抽屜，搶走裡面金錢等語（見
    偵字第4989號卷第46頁）。被告於警詢供述：我右手持菜刀
    ，向在店內掃地的婦女喊搶劫，就衝去櫃檯，拉開抽屜，取
    走現金；於檢察官訊問時供述：我出示菜刀，並對被害人說
    不許動，我搶劫，搶到7800元等語（見偵字第4989號卷第11
    、96、97頁），核與被害人卯○○證述情節，大致相符。堪
    認被告已持用菜刀對被害人卯○○施以脅迫，至使不能抗拒
    ，而取走財物，並非趁被害人卯○○不及防備，未及抗拒，
    而搶奪財物。是以，附表一編號8之犯行，應成立刑法第326
    條第1項之攜帶兇器搶奪罪；附表三編號22之犯行，則應成
    立刑法第330條第1項之攜帶兇器強盜罪。被告認為二者作案
    手法相似，附表一編號8之犯行，亦應成立攜帶兇器強盜罪
    等情，不能採取，併予敘明。
八、被告行為後，刑法第55條關於牽連犯、第56條關於連續犯之
    規定，業於94年2月2日修正公布刪除，95年7月1日施行，此
    刪除雖非犯罪構成要件之變更，但顯已影響行為人刑罰之法
    律效果，自屬法律變更。依修正前規定，僅論以一罪；依修
    正後規定，原則上應數罪併罰。比較新、舊法結果，修正前
    規定，有利於被告，依刑法第2條第1項規定，仍應適用被告
    行為時法律即舊法論以牽連犯、連續犯（最高法院95年第8
    次刑事庭會議決議參照）。至於有關共犯、累犯之規定，雖
    同經修正，然就被告而言，處罰之輕重相同，即無法律比較
    適用問題，應逕適用修正後規定（最高法院95年第21次刑事
    庭會議決議參照）。被告就附表一所示搶奪犯行，與共犯郭
    思偉間，有犯意之聯絡，及行為之分擔；就附表二編號1、2
    所示竊盜犯行，與共犯范姜軍間，有犯意之聯絡，及行為之
    分擔；就附表二編號3至5所示竊盜犯行，與共犯范姜軍、邱
    奕舜間，有犯意之聯絡，及行為之分擔；就附表三編號1至
    10所示之強盜犯行，與共犯范姜軍間，有犯意之聯絡，及行
    為之分擔；就附表三編號11所示強盜犯行，與共犯邱奕舜間
    ，有犯意之聯絡，及行為之分擔；就附表三編號12至21所示
    強盜犯行，與共犯范姜軍、邱奕舜間，有犯意之聯絡，及行
    為之分擔，均應依修正後刑法第28條規定，論以共同正犯。
    被告先後多次搶奪、竊盜、強盜犯行，均時間緊接，分別犯
    基本犯罪構成要件相同之罪名，顯係出於概括犯意反覆為之
    ，各應依修正前刑法第56條規定，論以情節較重之攜帶兇器
    搶奪罪、結夥攜帶兇器竊盜罪，及結夥攜帶兇器強盜罪之連
    續犯，並加重其刑。被告所犯連續結夥攜帶兇器竊盜罪與連
    續結夥攜帶兇器強盜罪間，有方法結果之牽連關係，應依修
    正前刑法第55條牽連犯規定，從較重之連續結夥攜帶兇器強
    盜罪處斷。被告所犯連續攜帶兇器搶奪罪、連續結夥攜帶兇
    器強盜罪，犯意各別，行為不同，應分論併罰。被告有如事
    實欄一所載之犯罪科刑、執行情形，有本院被告前案紀錄表
    ，在卷可按。被告受有期徒刑執行完畢後，5年以內，再犯
    本件有期徒刑之罪，均應依修正後刑法第47條第1項規定，
    論以累犯，並加重其刑。檢察官雖僅起訴被告附表一、附表
    二編號1，及附表三編號22所示犯行，惟被告其餘犯行，與
    起訴部分，有連續犯之裁判上一罪關係，為起訴效力所及，
    並經臺灣桃園地方法院檢察署函請併案審理，本院應併予審
    理。
九、原審以被告罪證明確，據以論罪科刑，固非無見。惟(一)附表
    一編號2之金項鍊重為7.02錢，原判決記載為7.2錢，即有不
    合。(二)附表一編號8之搶奪犯行，原判決認應成立攜帶兇器
    搶奪罪；附表三編號2至10、12至22之強盜犯行，原判決認
    應成立攜帶兇器強盜罪，均僅於理由欄中說明，於事實欄並
    未認定記載何者為兇器，致適用法律失其依據，亦有不合。
    (三)被告僅攜帶菜刀進入「陸蓬超商」搶奪財物，並未攜帶扣
    案之鋸子1把，原判決認定鋸子係犯搶奪罪所使用之物，宣
    告沒收，同有未合。(四)被告強盜財物次數固然有22次之多，
    然其犯罪手段尚非惡劣無比，所得財物不多，並於到案之初
    即能坦承犯行，犯罪後態度尚可，原判決就被告所犯強盜罪
    ，量處該罪法定刑之上限有期徒刑20年，實屬過重。被告上
    訴意旨以原判決關於被告部分量刑過重，指摘原判決不當，
    提起上訴，為有理由。原判決關於被告部分，並有上開可議
    之處，本院應予撤銷改判。
十、本院審酌被告素行不良，多次搶奪、強盜他人財物，嚴重危
    害他人財產及社會秩序，犯罪情節非輕，及被告所得財物不
    多，事後能坦承犯行之犯罪後態度，既被告犯罪之動機、目
    的、手段等一切情狀，就被告所犯攜帶兇器搶奪罪，量處有
    期徒刑2年；就所犯結夥攜帶兇器強盜罪，量處有期徒刑11
    年。修正前刑法第51條第5款規定數罪併罰，分別宣告其罪
    之刑，宣告多數有期徒刑者，於各刑中之最長期以上，各刑
    合併之刑期以下，定其刑期。但不得逾二十年；修正後規定
    數罪併罰，分別宣告其罪之刑，宣告多數有期徒刑者，於各
    刑中之最長期以上，各刑合併之刑期以下，定其刑期。但不
    得逾三十年。比較新、舊法結果，以修正前規定，有利於被
    告，爰依刑法第2條第1項前段規定，適用修正前規定，定其
    應執行有期徒刑12年。
十一、如附表四編號1、2所示之物，係被告所有，供犯搶奪罪所
      用之物；附表四編號3至6所示之物，係被告或共犯范姜軍
      所有，供犯強盜罪所用之物，均依刑法第38條第1項第2款
      規定沒收。至於扣案之鋸子1把、安全帽2頂，並非供犯罪
      所用之物；供犯強盜罪所用之玩具手槍1支，既未扣案，
      且非違禁物；另犯強盜罪所用菜刀1把，犯竊盜罪所用十
      字起子1把，並未扣案，且非被告或共犯所有之物，業據
      被告供明，爰不予宣告沒收，併予敘明。
據上論斷，應依刑事訴訟法第369條第1項前段、第364條、第299
條第1項前段，刑法第2條第1項前段、第28條、第321條第1項第3
款、第4款、第326條第1項、第330條第1項、第47條第1項、第38
條第1項第2款、修正前刑法第56條、第55條、第51條第5款，判
決如主文。
本案經檢察官許睦坪到庭執行職務。
中　　華　　民　　國　　96　　年　　2 　　月　　27　　日
　　　　　　　　　刑事第十三庭審判長法  官  曾德水
                                    法  官  王炳梁
                                    法  官  李錦樑
以上正本證明與原本無異。
如不服本判決，應於收受送達後10日內向本院提出上訴書狀，其
未敘述上訴之理由者並得於提起上訴後10日內向本院補提理由書
（均須按他造當事人之人數附繕本）。
                                    書記官  吳金來
中　　華　　民　　國　　96　　年　　2 　　月　　27　　日
附錄：本案論罪科刑法條全文
刑法第321條第1項
（加重竊盜罪）
犯竊盜罪而有左列情形之一者，處 6 月以上、 5 年以下有期徒
刑：
一  於夜間侵入住宅或有人居住之建築物、船艦或隱匿其內而犯
    之者。
二  毀越門扇、牆垣或其他安全設備而犯之者。
三  攜帶兇器而犯之者。
四  結夥三人以上而犯之者。
五  乘火災、水災或其他災害之際而犯之者。
六  在車站或埠頭而犯之者。
刑法第326條第1項
（加重搶奪罪）
犯前條第 1 項之罪，而有第 321 條第 1 項各款情形之一者，處
 1 年以上 7 年以下有期徒刑。
刑法第330條第1項
（加重強盜罪）
犯強盜罪而有第 321 條第 1 項各款情形之一者，處 7 年以上有
期徒刑。
附表一（搶奪部分）
┌──┬────┬────┬────┬─────────┬────────┐
│編號│搶奪時間│搶奪地點│被害人  │搶奪方法          │所得財物        │
├──┼────┼────┼────┼─────────┼────────┤
│1   │94年8月2│不詳    │不詳    │郭思偉騎乘向不知情│金項鍊1 條（重8.│
│    │日      │        │        │之葉育哲借用之車號│6錢），得手後至 │
│    │        │        │        │MFY-518號機車，搭 │桃園縣桃園市中正│
│    │        │        │        │載申○○，趁被害人│路154號金馬銀樓 │
│    │        │        │        │不及防備，由申○○│變賣，賣得新臺幣│
│    │        │        │        │下手搶奪被害人之財│（下同）12,556元│
│    │        │        │        │物。              │                │
├──┼────┼────┼────┼─────────┼────────┤
│2   │94年8月8│不詳    │不詳    │同上              │金鍊子1 條（重7.│
│    │日      │        │        │                  │02錢），得手後至│
│    │        │        │        │                  │桃園縣桃園市中山│
│    │        │        │        │                  │路131 號1 樓佳美│
│    │        │        │        │                  │珠寶行變賣，變賣│
│    │        │        │        │                  │所得為10,680元  │
├──┼────┼────┼────┼─────────┼────────┤
│3   │94年8月 │不詳    │不詳    │同上              │項鍊1 條（含墜子│
│    │14日    │        │        │                  │，重5.62錢），得│
│    │        │        │        │                  │手後至桃園縣桃園│
│    │        │        │        │                  │市○○路○段319號│
│    │        │        │        │                  │全家金鑽銀樓變賣│
│    │        │        │        │                  │，變賣所得為    │
│    │        │        │        │                  │8,655 元        │
├──┼────┼────┼────┼─────────┼────────┤
│4   │94年8月 │不詳    │不詳    │同上              │項鍊1 條（重5.82│
│    │15日    │        │        │                  │錢），得手後至桃│
│    │        │        │        │                  │園縣桃園市○○路│
│    │        │        │        │                  │3段319-5號采穎珠│
│    │        │        │        │                  │寶銀樓變賣，變賣│
│    │        │        │        │                  │所得為8,515 元  │
├──┼────┼────┼────┼─────────┼────────┤
│5   │94年8月 │不詳    │不詳    │同上              │項鍊1 條（重3.37│
│    │19日    │        │        │                  │錢），得手後至桃│
│    │        │        │        │                  │園縣桃園市○○路│
│    │        │        │        │                  │124 號麗寶珠寶銀│
│    │        │        │        │                  │樓變賣，變賣所得│
│    │        │        │        │                  │為4,860 元      │
├──┼────┼────┼────┼─────────┼────────┤
│6   │94年8月 │不詳    │不詳    │同上              │項鍊1 條（重9.48│
│    │28日    │        │        │                  │錢），得手後至桃│
│    │        │        │        │                  │園縣桃園市○○路│
│    │        │        │        │                  │167 號1 樓美鑫金│
│    │        │        │        │                  │銀珠寶銀樓變賣，│
│    │        │        │        │                  │變賣所得為14,700│
│    │        │        │        │                  │元              │
├──┼────┼────┼────┼─────────┼────────┤
│7   │94年9月5│不詳    │不詳    │同上              │項鍊1 條（重4.92│
│    │日      │        │        │                  │錢），得手後至桃│
│    │        │        │        │                  │園縣桃園市○○路│
│    │        │        │        │                  │417 號興旺銀樓變│
│    │        │        │        │                  │賣，變賣所得為7,│
│    │        │        │        │                  │530 元          │
├──┼────┼────┼────┼─────────┼────────┤
│8   │95年2 月│桃園縣八│辛○○（│郭思偉騎乘申○○所│  搶走收銀機1 台│
│    │27日晚間│德市永豐│店員）  │竊得如附表二編號1 │（內有現金17,560│
│    │9 時50分│路388 號│        │所示之機車，搭載傅│元）            │
│    │許      │之陸蓬超│        │志雄，並配戴口罩、│                │
│    │        │商內    │        │手套，至上址陸蓬超│                │
│    │        │        │        │商，申○○攜帶向不│                │
│    │        │        │        │知情之張福招所借菜│                │
│    │        │        │        │刀1把，進入店內， │                │
│    │        │        │        │乘被害人不及防備，│                │
│    │        │        │        │搶奪財物，郭思偉則│                │
│    │        │        │        │騎乘機車在店外等候│                │
│    │        │        │        │接應。得手後，傅志│                │
│    │        │        │        │雄旋衝出店外坐上機│                │
│    │        │        │        │車逃逸。          │                │
│    │        │        │        │                  │                │
└──┴────┴────┴────┴─────────┴────────┘
附表二（竊盜部分）
┌──┬────┬────┬─────┬───────┬─────────┐
│編號│竊盜時間│竊盜地點│被害人    │竊盜方法      │所得財物          │
├──┼────┼────┼─────┼───────┼─────────┤
│1   │95年2 月│桃園縣大│己○○    │申○○與范姜軍│車號F3C-770號機車1│
│    │14日晚間│溪鎮員林│          │見被害人所有之│部                │
│    │8 時30分│路1 段86│          │車號F3C-770 號│                  │
│    │許      │號前    │          │機車之鑰匙未拔│                  │
│    │        │        │          │下，即以機車上│                  │
│    │        │        │          │之鑰匙發動引擎│                  │
│    │        │        │          │，竊得該車。  │                  │
├──┼────┼────┼─────┼───────┼─────────┤
│2   │95年2 月│桃園縣八│巳○○    │申○○、范姜軍│4,000元           │
│    │16日晚間│德市介壽│          │趁店內無人看守│                  │
│    │7 時許  │路段1354│          │，由申○○在外│                  │
│    │        │號之中華│          │把風，范姜軍徒│                  │
│    │        │商店    │          │手入內竊取櫃臺│                  │
│    │        │        │          │抽屜內之現金。│                  │
│    │        │        │          │              │                  │
├──┼────┼────┼─────┼───────┼─────────┤
│3   │95年2 月│桃園縣中│黃○○    │邱奕舜先至桃園│2357-KL號車牌2面  │
│    │18日凌晨│壢市篤行│          │縣八德市○○路│                  │
│    │0時許   │六村永明│          │2 段264 號，向│                  │
│    │        │路旁    │          │不知情之毅達汽│                  │
│    │        │        │          │車租賃公司店員│                  │
│    │        │        │          │租用車牌號碼  │                  │
│    │        │        │          │7N-9309自小客 │                  │
│    │        │        │          │車1部，嗣與傅 │                  │
│    │        │        │          │志雄、范姜軍共│                  │
│    │        │        │          │同持該部車所配│                  │
│    │        │        │          │置之十字起子1 │                  │
│    │        │        │          │把竊得車牌，並│                  │
│    │        │        │          │將竊得之車牌懸│                  │
│    │        │        │          │掛於上開汽車，│                  │
│    │        │        │          │以利強盜時，規│                  │
│    │        │        │          │避警方查緝。  │                  │
│    │        │        │          │              │                  │
├──┼────┼────┼─────┼───────┼─────────┤
│4   │95年2 月│桃園縣八│壬○○    │同上          │Z8-8050號車牌2面  │
│    │19日晚間│德市統盟│          │              │                  │
│    │8 時20分│電子公司│          │              │                  │
│    │許      │旁      │          │              │                  │
├──┼────┼────┼─────┼───────┼─────────┤
│5   │95年2 月│桃園縣中│Ａ○○    │同上          │5535-FR號車牌2面  │
│    │23日上午│壢市長興│          │              │                  │
│    │9時許   │街72號對│          │              │                  │
│    │        │面      │          │              │                  │
└──┴────┴────┴─────┴───────┴─────────┘
附表三（強盜部分）
┌──┬────┬─────┬─────┬───────┬────────┐
│編號│強盜時間│強盜地點  │被害人    │強盜方法      │所得財物        │
├──┼────┼─────┼─────┼───────┼────────┤
│1   │95年2 月│桃園縣八德│乙○○    │范姜軍攜帶其所│2,000元         │
│    │3 日下午│市○○街60│          │有不具殺傷力之│                │
│    │5 時15分│巷23號雜貨│          │玩具手槍1支， │                │
│    │許      │店        │          │進入櫃臺內表明│                │
│    │        │          │          │強盜之意，以此│                │
│    │        │          │          │脅迫方式至被害│                │
│    │        │          │          │人不敢抗拒，范│                │
│    │        │          │          │姜軍遂動手拿取│                │
│    │        │          │          │他人之財物，傅│                │
│    │        │          │          │志雄則進入店內│                │
│    │        │          │          │負責把風。    │                │
│    │        │          │          │              │                │
├──┼────┼─────┼─────┼───────┼────────┤
│2   │95年2月9│桃園縣八德│戊○○○  │范姜軍持其所有│1千餘元         │
│    │日下午1 │市○○路34│          │如附表四編號8 │                │
│    │時許    │4 號雜貨店│          │所示非屬槍砲彈│                │
│    │        │          │          │藥刀械管制條例│                │
│    │        │          │          │所列管之開山刀│                │
│    │        │          │          │1 把進入店內，│                │
│    │        │          │          │表明強盜之意，│                │
│    │        │          │          │以此脅迫方式至│                │
│    │        │          │          │被害人不敢抗拒│                │
│    │        │          │          │，范姜軍遂動手│                │
│    │        │          │          │拿取他人之物，│                │
│    │        │          │          │申○○則在店外│                │
│    │        │          │          │負責把風。    │                │
├──┼────┼─────┼─────┼───────┼────────┤
│3   │95年2 月│桃園縣八德│宙○○    │同上          │1千餘元         │
│    │17日晚上│市○○路2 │          │              │                │
│    │8時許   │段1378巷口│          │              │                │
│    │        │雙冬檳榔攤│          │              │                │
├──┼────┼─────┼─────┼───────┼────────┤
│4   │95年2月 │桃園縣八德│辰○○    │申○○騎駛如附│25,000元        │
│    │11日下午│市○○路2 │          │表二編號1所示 │                │
│    │3時30分 │段1419號「│          │之機車或另1部 │                │
│    │許      │大溪地汽車│          │車號不詳之黑色│                │
│    │        │旅館」    │          │豪邁機車，搭載│                │
│    │        │          │          │范姜軍，由范姜│                │
│    │        │          │          │軍持前揭開山刀│                │
│    │        │          │          │1把向被害人表 │                │
│    │        │          │          │明行搶，以此脅│                │
│    │        │          │          │迫方式至使被害│                │
│    │        │          │          │人不能抗拒，范│                │
│    │        │          │          │姜軍遂動手拿取│                │
│    │        │          │          │他人財物，並由│                │
│    │        │          │          │在外把風之傅志│                │
│    │        │          │          │雄接應離去。  │                │
├──┼────┼─────┼─────┼───────┼────────┤
│5   │95年2 月│桃園縣桃園│子○○    │同上          │15,500元        │
│    │12日凌晨│市宏昌十三│          │              │                │
│    │0 時20分│街624號「 │          │              │                │
│    │許      │快活林汽車│          │              │                │
│    │        │旅館」    │          │              │                │
├──┼────┼─────┼─────┼───────┼────────┤
│6   │95年2 月│桃園縣桃園│未○○    │同上          │20,000元        │
│    │13日晚間│市○○路7 │          │              │                │
│    │8 時50分│21號「真善│          │              │                │
│    │許      │美汽車旅館│          │              │                │
│    │        │」        │          │              │                │
├──┼────┼─────┼─────┼───────┼────────┤
│7   │95年2月 │桃園縣桃園│寅○○    │同上          │10,000元        │
│    │16日凌晨│市○○路49│          │              │                │
│    │5時10分 │3 號「真情│          │              │                │
│    │許      │汽車旅館」│          │              │                │
│    │        │          │          │              │                │
├──┼────┼─────┼─────┼───────┼────────┤
│8   │95年2月 │桃園縣桃園│天○○    │同上          │未得手          │
│    │17日晚上│市○○○路│          │              │                │
│    │8時許   │2 段80巷27│          │              │                │
│    │        │號「蘇活汽│          │              │                │
│    │        │車旅館」  │          │              │                │
├──┼────┼─────┼─────┼───────┼────────┤
│9   │95年2 月│桃園縣桃園│丑○○    │同上          │10,000元        │
│    │14日晚間│市○○○街│          │              │                │
│    │9 時48分│125 號「邁│          │              │                │
│    │許      │阿密汽車旅│          │              │                │
│    │        │館」      │          │              │                │
├──┼────┼─────┼─────┼───────┼────────┤
│10  │95年2 月│桃園縣中壢│酉○○    │同上          │5,900元         │
│    │15日晚間│市○○街19│          │              │                │
│    │8 時50分│1號「雙橡 │          │              │                │
│    │許      │園汽車旅館│          │              │                │
│    │        │」        │          │              │                │
├──┼────┼─────┼─────┼───────┼────────┤
│11  │95年2月7│桃園縣八德│丙○○○  │申○○夥同邱奕│7百餘元         │
│    │日下午3 │市○○路1 │          │舜，由邱奕舜在│                │
│    │時許    │段86巷14號│          │外把風，申○○│                │
│    │        │雜貨店    │          │入內表明強盜之│                │
│    │        │          │          │意，至丙○○○│                │
│    │        │          │          │不敢抗拒，傅志│                │
│    │        │          │          │雄遂動手拿取財│                │
│    │        │          │          │物。          │                │
├──┼────┼─────┼─────┼───────┼────────┤
│12  │95年2 月│桃園縣桃園│亥○○    │邱奕舜駕駛前揭│17,400元        │
│    │18日晚間│市○○路15│          │租用之自用小客│                │
│    │11時4 分│26號「威尼│          │車，懸掛前開附│                │
│    │許      │斯汽車旅館│          │表二編號3 、4 │                │
│    │        │」        │          │或5 所示之車牌│                │
│    │        │          │          │，搭載申○○及│                │
│    │        │          │          │范姜軍，由邱奕│                │
│    │        │          │          │舜在外把風，傅│                │
│    │        │          │          │志雄與范姜軍則│                │
│    │        │          │          │分別持非屬槍砲│                │
│    │        │          │          │彈藥刀械管制條│                │
│    │        │          │          │例列管之柴刀及│                │
│    │        │          │          │開山刀各1把， │                │
│    │        │          │          │向被害人表明強│                │
│    │        │          │          │盜之意，以此脅│                │
│    │        │          │          │迫方式至被害人│                │
│    │        │          │          │不能抗拒，傅志│                │
│    │        │          │          │雄與范姜軍遂動│                │
│    │        │          │          │手拿取財物，並│                │
│    │        │          │          │由在外把風之邱│                │
│    │        │          │          │奕舜接應離去。│                │
│    │        │          │          │              │                │
│    │        │          │          │              │                │
├──┼────┼─────┼─────┼───────┼────────┤
│13  │95年2 月│桃園縣大溪│庚○○    │同上          │4,480元         │
│    │19日凌晨│鎮○○路1 │          │              │                │
│    │2 時44分│段211巷37 │          │              │                │
│    │許      │號「碧雲天│          │              │                │
│    │        │汽車旅館」│          │              │                │
├──┼────┼─────┼─────┼───────┼────────┤
│14  │95年2 月│桃園縣龍潭│午○○    │同上          │8,000元         │
│    │19日上午│鄉市中正村│          │              │                │
│    │6 時許  │龍華路593 │          │              │                │
│    │        │號「格林汽│          │              │                │
│    │        │車旅館」  │          │              │                │
├──┼────┼─────┼─────┼───────┼────────┤
│15  │95年2 月│桃園縣楊梅│黃歆葳    │同上          │5,680元         │
│    │19日上午│鎮市○○路│          │              │                │
│    │8 時30分│1段494巷10│          │              │                │
│    │許      │0號「麗景 │          │              │                │
│    │        │花園汽車旅│          │              │                │
│    │        │館」      │          │              │                │
├──┼────┼─────┼─────┼───────┼────────┤
│16  │95年2 月│桃園縣桃園│癸○○    │同上          │未得手          │
│    │20日凌晨│市○○路  │          │              │                │
│    │2 時30分│133號「臻 │          │              │                │
│    │許      │愛汽車旅館│          │              │                │
│    │        │」        │          │              │                │
├──┼────┼─────┼─────┼───────┼────────┤
│17  │95年2 月│桃園縣中壢│丁○○    │同上          │18,000元        │
│    │19日晚間│市篤行六村│          │              │                │
│    │10時許  │「自由聯盟│          │              │                │
│    │        │生鮮超市」│          │              │                │
├──┼────┼─────┼─────┼───────┼────────┤
│18  │95年2 月│桃園縣中壢│甲○○    │同上          │8,700元         │
│    │20日凌晨│市○○路2 │          │              │                │
│    │3時許   │段160號「 │          │              │                │
│    │        │天堂鳥汽車│          │              │                │
│    │        │旅館」    │          │              │                │
├──┼────┼─────┼─────┼───────┼────────┤
│19  │95年2 月│臺北縣鶯歌│地○○    │同上          │7,000元         │
│    │26日下午│鎮○○路36│          │              │                │
│    │3 時57分│2-1 號「北│          │              │                │
│    │許      │國之春汽車│          │              │                │
│    │        │旅館」    │          │              │                │
├──┼────┼─────┼─────┼───────┼────────┤
│20  │95年2 月│桃園縣桃園│玄○○    │同上          │未得手          │
│    │19日凌晨│市○○路  │          │              │                │
│    │2 時30分│2段1433號 │          │              │                │
│    │許      │「薇閣汽車│          │              │                │
│    │        │旅館」    │          │              │                │
├──┼────┼─────┼─────┼───────┼────────┤
│21  │95年2 月│桃園縣桃園│宇○○    │邱奕舜駕駛前揭│皮包1 個（內有中│
│    │19日凌晨│市○○街32│          │租用之自用小客│國信託存摺1 本、│
│    │5 時15分│號前      │          │車，搭載申○○│提款卡1張、NOKIA│
│    │許      │          │          │及范姜軍，見被│手機1支、護照1本│
│    │        │          │          │害人獨自騎車，│及現金300元）   │
│    │        │          │          │認有機可乘，遂│                │
│    │        │          │          │由申○○與邱舜│                │
│    │        │          │          │奕頭戴頭套，並│                │
│    │        │          │          │分別持非屬槍砲│                │
│    │        │          │          │彈藥刀械管制條│                │
│    │        │          │          │例列管之開山刀│                │
│    │        │          │          │各1把下車，喝 │                │
│    │        │          │          │令被害人交出財│                │
│    │        │          │          │物，以此脅迫方│                │
│    │        │          │          │式至被害人不能│                │
│    │        │          │          │抗拒，任由傅志│                │
│    │        │          │          │雄與邱奕舜取走│                │
│    │        │          │          │財物。        │                │
│    │        │          │          │              │                │
│    │        │          │          │              │                │
│    │        │          │          │              │                │
├──┼────┼─────┼─────┼───────┼────────┤
│22  │95年2 月│桃園縣八德│商店店員張│申○○獨自騎乘│10,000元        │
│    │27日下午│市○○路23│香金      │如附表二編號1 │                │
│    │1 時許  │7 號之一流│          │所示之機車，持│                │
│    │        │超商內    │          │其向不知情之張│                │
│    │        │          │          │福昭所借用之菜│                │
│    │        │          │          │刀1把，對被害 │                │
│    │        │          │          │人恐嚇稱：不許│                │
│    │        │          │          │動，我搶劫等語│                │
│    │        │          │          │，以此脅迫方式│                │
│    │        │          │          │至被害人不能抗│                │
│    │        │          │          │拒，申○○遂動│                │
│    │        │          │          │手拿取財物。  │                │
└──┴────┴─────┴─────┴───────┴────────┘
附表四
┌──┬──────┬──┬──────────────────────┐
│編號│物品名稱    │數量│備                                        註│
├──┼──────┼──┼──────────────────────┤
│1   │黑色口罩    │1個 │扣案，被告所有供犯搶奪罪所用之物（95年保管字│
│    │            │    │第1401號）                                  │
├──┼──────┼──┼──────────────────────┤
│2   │手套        │1雙 │扣案，被告供犯搶奪罪所用之物（95年保管字第  │
│    │            │    │1401號）                                    │
├──┼──────┼──┼──────────────────────┤
│3   │柴刀        │1把 │扣案，被告所有供犯強盜罪所用之物（95年保管字│
│    │            │    │第2034號）                                  │
├──┼──────┼──┼──────────────────────┤
│4   │大開山刀    │1把 │扣案，被告所有供犯強盜罪所用之物（95年保管字│
│    │            │    │第2034號）                                  │
├──┼──────┼──┼──────────────────────┤
│5   │小開山刀    │1把 │扣案，共犯范姜軍所有供與被告共犯強盜罪所用之│
│    │            │    │物（95年保管字第2034號）                    │
├──┼──────┼──┼──────────────────────┤
│6   │頭套        │2個 │扣案，被告所有供犯強盜罪所用之物（95年保管字│
│    │            │    │第2034號）                                  │
└──┴──────┴──┴──────────────────────┘
